臺灣高雄地方法院民事裁定
109年度消債更字第232號
聲  請  人  張詠宣（原名：張小玲）
0000000000000000

0000000000000000

代  理  人  陳永祥律師
上列當事人因消費者債務清理事件聲請更生，本院裁定如下：
    主  文
聲請人張詠宣自中華民國一一○年一月十二日下午四時起開始更
生程序。
命司法事務官進行本件更生程序。
    理  由
一、聲請意旨略以：伊有不能清償債務情事，前向前鎮區公所調
    解委員會聲請調解債務清償方案，惟調解不成立。伊又未經
    法院裁定開始清算程序或宣告破產，爰聲請更生等語。　　
二、按債務人不能清償債務或有不能清償之虞者，得依本條例所
    定更生或清算程序，清理其債務；債務人無擔保或無優先權
    之本金及利息債務總額未逾新臺幣（下同）12,000,000元者
    ，於法院裁定開始清算程序或宣告破產前，得向法院聲請更
    生；法院開始更生程序之裁定，應載明其年、月、日、時，
    並即時發生效力；法院開始更生或清算程序後，得命司法事
    務官進行更生或清算程序，必要時得選任律師、會計師或其
    他適當之自然人或法人1人為監督人或管理人，消費者債務
    清理條例（下稱消債條例）第3條、第16條第1項、第42條第
    1項、第45條第1項分別定有明文。
三、經查：
  ㈠聲請人前向前鎮區調解委員會聲請調解債務清償方案，於民
    國109年3月31日調解不成立，聲請人於109年6月30日具狀聲
    請更生等情，業經本院依職權調閱上開調解卷宗核閱無訛。
  ㈡聲請人於106年度、108年度均無申報所得，107年度申報所得
    為371元，平均每月所得為31元（本裁定計算式均採元以下4
    捨5入），名下無財產，雖有新光人壽、三商美邦人壽、南
    山人壽保單，惟非要保人，於國泰人壽則無有效保單；又聲
    請人於107年及108年協助外勞人力仲介公司載工人至雇主處
    、體檢、至移民署辦理手續，每次500元，時間不定，每月
    收入約4,000元左右，109年1月起迄今尚未接到此類工作，
    另自108年11月起迄今於艾多美股份有限公司從事直銷，109
    年1月至6月收入共計16,792元，至日商向蕾如國際股份有限
    公司之直銷部分，自109年1月起迄今均無收入，又聲請人次
    女王仁玄自107年起每月給付10,000元生活費，前於98年8月
    領取1,158,300元勞保老年給付，未領取其他補助或給付等
    情，有財政部高雄國稅局106年至108年綜合所得稅各類所得
    資料清單及財產歸屬資料清單（卷第18至20頁、第72頁）、
    財產及收入狀況說明書（卷第5至6頁）、債權人清冊（卷第
    4頁）、戶籍謄本（卷第7頁）、勞工保險被保險人投保資料
    表（卷第66至67頁）、個人商業保險查詢結果表（卷第83至
    84頁）、財團法人金融聯合徵信中心前置協商專用債權人清
    冊（卷第63至65頁）、信用報告（卷第61至62頁）、社會補
    助查詢表（卷第42至44頁）、高雄市政府都市發展局函（卷
    第55頁）、勞動部勞動力發展署高屏澎東分署函（卷第54頁
    ）、健保投保紀錄（卷第17頁）、勞動部勞工保險局函（卷
    第49頁）、自願職保被保險人投保資料表（卷第69頁）、存
    簿（卷第70至71頁、第73至75頁）、日商向蕾如國際股份有
    限公司台北分公司傳真（卷第46頁）、艾多美股份有限公司
    傳真（卷第45頁）、本院109年12月23日調查筆錄（卷第136
    頁）、三商美邦人壽保險股份有限公司函（卷第108頁）、
    新光人壽保險股份有限公司陳報狀（卷第106至107頁）、國
    泰人壽保險股份有限公司函（卷第129頁）、南山人壽保險
    股份有限公司函（卷第130至131頁）等附卷可證。另查聲請
    人曾為仁財國際有限公司股東，惟仁財國際有限公司業於89
    年9月1日解散，有商工登記公示資料查詢（卷第30頁）可稽
    。依聲請人上述工作、收入情形，認以聲請人107年7月起至
    109年6月平均每月收入加計次女給付之扶養費共計13,700元
    【計算式：（4,000×18＋16,792）÷24＋10,000＝13,700】，核
    算其現在償債能力之基礎，堪認妥適。
  ㈢關於聲請人必要生活費用部分，聲請人主張每月支出14,000
    元（無房屋租金）乙情。按債務人必要生活費用，以最近一
    年衛生福利部或直轄市政府所公告當地區每人每月最低生活
    費一點二倍定之，消債條例第64條之2第1項定有明文。本院
    參酌衛福部社會司所公告110年度高雄市最低生活費為13,34
    1元，則聲請人每月最低生活所必需除有特殊情形並有證據
    證明者外，自宜以此之1.2倍即16,009元為度，始得認係必
    要支出。又聲請人陳稱於次女所有房屋居住，客觀上無房屋
    費用支出，故於計算聲請人個人每月必要生活費時，即應自
    前開已包括聲請人居住費用在內之每月最低生活費用中，扣
    除相當於房租支出所佔比例（大約為24.36％）。依此計算結
    果，聲請人每月之必要生活費應以12,109元為準【計算式：
    16,009－（16,009×24.36%）＝12,109】，逾此範圍難認必要
    。
  ㈣承上，聲請人目前每月收入約13,700元，扣除個人必要支出1
    2,109元後，剩餘1,591元，然聲請人表明可提出每月3,000
    元之還款方案，而聲請人目前負債總額為2,621,800元（卷
    第109至128頁，包括：花旗銀行、良京實業股份有限公司、
    富邦資產管理股份有限公司、華南產物保險股份有限公司）
    ，以每月所欲還款數額逐年清償，至少須約73年（計算式：
    2,632,800÷3,000÷12≒73）始能清償完畢，應認其已不能清
    償債務。此外，聲請人無擔保或無優先權之債務總額未逾12
    ,000,000元，且無消債條例第6條第3項、第8條或第46條各
    款所定駁回更生聲請之事由存在。則聲請人聲請更生為有理
    由，應予准許，爰命司法事務官進行本件更生程序。
四、依消債條例第11條第1 項、第45條第1 項、第16條第1 項，
    裁定如主文。
中　　華　　民　　國　 110　　年　　1 　　月　　12　　日
              　　民事庭　　法　官　賴寶合
以上正本係照原本作成。
本裁定不得抗告。
中　　華　　民　　國　 110　　年　　1 　　月　　12　　日
  　                        書記官　胡美儀